【裁判字號】    99,易,1286
【裁判日期】    990625
【裁判案由】    毒品危害防制條例
【裁判全文】
臺灣臺中地方法院刑事判決              99年度易字第1286號
公  訴  人  臺灣臺中地方法院檢察署檢察官
被      告  甲○○
上列被告因毒品危害防制條例案件，經檢察官提起公訴（99年度
毒偵字第401、825號），本院判決如下：
    主    文
甲○○施用第二級毒品，累犯，處有期徒刑伍月，如易科罰金，
以新臺幣壹仟元折算壹日，扣案之安非他命殘渣袋貳個沒收銷燬
，扣案之吸食器壹個、藥鏟壹個，均沒收。又施用第二級毒品，
累犯，處有期徒刑伍月，如易科罰金，以新臺幣壹仟元折算壹日
，扣案之吸食器壹個沒收。應執行有期徒刑捌月，如易科罰金，
以新臺幣壹仟元折算壹日，扣案之安非他命殘渣袋貳個沒收銷燬
，扣案之吸食器共貳個、藥鏟壹個，均沒收。
    犯罪事實
一、甲○○前因(1)竊盜案件，經本院判處有期徒刑2月，緩刑2年
    確定；又因(2)施用第一、二級毒品案件，經本院以94年度訴
    字第1199號判處有期徒刑10月、4月，合併定應執行有期徒
    刑1年確定，並撤銷(1)之緩刑。上開(1)(2)接續執行後，於民
    國95年8月7日假釋付保護束期滿未經撤銷而視為執行完畢。
    甲○○曾因施用毒品案件，經送執行觀察、勒戒後，認無繼
    續施用之傾向，於94年1月4日釋放，復於前開觀察、勒戒執
    行完畢釋放後5年內之94年1月下旬至同年4月21日之期間，
    連續施用第一、二級毒品多次。詎其仍不思悔改，復基於施
    用第2級毒品之犯意，分別於99年1月20日及同年2月24日為
    警採尿回溯96小時內某時，在不詳地點，以不詳方法，施用
    第2級毒品甲基安非他命2次。嗣先於同年1月20日下午2時15
    分許，為警持搜索票在其位於臺中縣太平市○○路535號2樓
    居處查獲，並扣得安非他命吸食器1個、殘渣袋2個及藥鏟1
    個。再於同年2月24日下午1時15分許，為警持搜索票在上址
    查獲，並扣得吸食器1個。2次查獲均經警採集其尿液送驗，
    結果均呈甲基安非他命陽性反應。
二、案經臺中縣警察局太平分局及霧峰分局報告臺灣臺中地方法
    院檢察署檢察官偵查起訴。
    理    由
一、認定犯罪事實所憑之證據及理由﹕
    訊據被告甲○○矢口否認有何施用第二級毒品甲基安非他命
    之犯行，辯稱：伊是服用感冒藥，伊沒有吸用第二級毒品。
    第一次被查獲的那幾天伊都有服用感冒藥，伊不知道最後一
    次服用感冒藥是何時，感冒藥水是去藥房買的。第二次被查
    獲的那幾天也是在感冒，所以也有服用感冒藥，感冒藥水也
    是去同樣的藥房買的云云。經查：
  (一)按安非他命、甲基安非他命均無醫療用途，該等成分均為國
    內禁用之第二級毒品，經行政院衛生署核准之市售成藥及處
    方藥，均不含安非他命、甲基安非他命毒品成分；再尿液檢
    驗方法中，以氣相層析質譜儀（GC/MS）進行確認檢驗者，
    不致產生偽陽性反應，此有行政院衛生署管制藥品管理局92
    年7月23日管檢字第0920005609號、92年8月21日管檢字第09
    20006729號、92年10月17日管檢字第0920008583號函等在卷
    可稽。
  (二)查被告於99年1月20日及同年2月24日為警所採尿液，經專業
    機構鑑定結果，均呈安非他命及甲基安非他命陽性反應，有
    臺中縣警察局太平分局毒品尿液真實姓名對照表、詮昕科技
    股份有限公司99年2月2日出具之濫用藥物尿液檢驗報告、臺
    中縣警察局霧峰分局毒品尿液真實姓名對照表、詮昕科技股
    份有限公司99年3月9日出具之濫用藥物尿液檢驗報告各1份
    在卷可稽。又按常人如未施用毒品，其尿水中當無呈毒品藥
    物陽性反應，倘有施用者，約70%於24小時內自尿中排出，
    約90%於96小時自尿中排出，故推算施用時間距採尿時間最
    長可能不會超過4日，此經行政院衛生署藥物食品檢驗局81
    年2月8日（81）藥檢壹字第001156號函示甚明。本案被告係
    於99年1月20日16時40分及同年2月24日15時30分，經警採集
    其尿液送檢驗，並以氣相層析質譜儀分析法（GC/MS）確認
    ，均呈有安非他命、甲基安非他命陽性反應，且依據上開2
    份檢驗報告，被告尿液中之甲基安非他命濃度數值分別高達
    26964ng/ml、25223ng/ml，均較閾值濃度500ng/ ml高出甚
    多，依上揭說明，且衡之正常人如未施用甲基安非他命，其
    尿液應無甲基安非他命陽性反應，是被告確有於該2次查獲
    後採尿送驗前96小時內，在不詳地點，以不詳方式，施用第
    二級毒品甲基安非他命之事實，此外復有吸食器共2個、藥
    鏟1個扣案足憑。是被告上開所辯，顯係卸責之詞，洵無足
    採。本件事證明確，被告之犯行洵堪認定。
二、論罪科刑﹕
  (一)核被告所為，均係犯毒品危害防制條例第10條第2項之施用
    第二級毒品罪。被告所犯上開2次施用第二級毒品罪間，犯
    意各別，應分論併罰。又被告有犯罪事實欄所載之前科，此
    有臺灣高等法院被告前案紀錄表在卷可稽；其於有期徒刑執
    行完畢後，5年以內故意再犯本件有期徒刑以上之罪，為累
    犯，應加重其刑。另被告於94年1月4日觀察、勒戒執行完畢
    釋放後5年內之94年1月下旬至同年4月21日之期間，再犯施
    用第一、二級毒品罪，經本院判處有期徒刑10月、4月，合
    併定應執行有期徒刑1年確定之事實，亦有本院94年度訴字
    第119 9號判決、臺灣高等法院被告前案紀錄表附卷可稽。
    爰審酌被告前經觀察、勒戒後仍無法戒絕毒癮，再犯本件施
    用第二級毒品罪，無視於毒品對於自身健康之戕害及國家對
    於杜絕毒品犯罪之禁令，所為實值非難，且被告於犯罪後猶
    飾詞否認犯行；兼衡酌施用毒品係自戕行為，並未因此而危
    害他人，被告犯罪手段尚屬平和等一切情狀，分別量處如主
    文所示之刑，並諭知易科罰金之折算標準，及定其應執行刑
    。又被告所犯上開併罰之二罪均得易科罰金，所定應執行之
    刑雖逾6月，依99年1月1日修正施行之刑法第41條第8項規定
    ，仍得易科罰金，是併就所定應執行之刑諭知易科罰金之折
    算標準。
  (二)扣案之安非他命殘渣袋2個，因其上殘留有第二級毒品安非
    他命，且無從分離，應一併視為毒品，不問屬於犯人與否，
    依毒品危害防制條例第18條第1項前段規定，宣告沒收銷燬
    。扣案之吸食器2個、藥鏟1個，均係於被告之臺中縣太平市
    ○○路535號2樓居所查扣，有搜索扣押筆錄及其所附之扣押
    物品目錄表2份在卷可稽，足認該等扣押物均係被告所有供
    施用第二級毒品所用之物，應依刑法第38條第1項第2款之規
    定宣告沒收。
三、適用之法律﹕
  (一)刑事訴訟法第299條第1項前段。
  (二)毒品危害防制條例第10條第2項、第18條第1項前段。
  (三)刑法刑法第11條、第47條第1項、第51條第5款、第41條第1
    項前段、第8項、第38條第1項第2款。
本案經檢察官乙○○到庭執行職務。
中    華    民    國    99    年    6     月    25    日
                      刑事第十六庭  法  官  戴嘉慧
以上正本證明與原本無異。
如不服本判決應於收受送達後10日內向本院提出上訴書狀，並應
敘述具體理由；其未敘述上訴理由者，應於上訴期間屆滿後20日
內向本院補提理由書（均須按他造當事人之人數附繕本）「切勿
逕送上級法院」。
                                    書記官  劉晴芬
中    華    民    國    99    年    6     月    28    日
【附錄本案論罪科刑法條】
《毒品危害防制條例第10條》
施用第一級毒品者，處 6 月以上 5 年以下有期徒刑。
施用第二級毒品者，處 3 年以下有期徒刑。

司法院資訊處製作；財團法人民間司法改革基金會備份。
